【裁判字號】    88,易,1436
【裁判日期】    890111
【裁判案由】    業務過失傷害
【裁判全文】
臺灣士林地方法院刑事判決                        八十八年度易字第一四三六號
    公  訴  人  臺灣士林地方法院檢察署檢察官
    被      告  丁○○
右列被告因業務過失傷害案件，經檢察官提起公訴（八十八年度偵字第八五四一號）
，本院判決如左：
    主  文
丁○○從事業務之人，因業務上之過失傷害人，處有期徒刑陸月，如易科罰金，以參
佰元折算壹日。
    事  實
一、丁○○係臺灣省鐵路管理局臺北工務段南港向陽路鐵路平交道看柵工，平日負責
    依燈號指示升降鐵路平交道柵欄，為從事業務之人，於民國八十八年八月十二日
    中午十二時五十五分，在臺北市○○區○○路鐵路平交道看管升降柵欄時，適有
    南下二五二五車次及北上二五六八車次二部列車準備通過該平交道，於南下二五
    二五車次列車通過平交道後，應注意有列車通過平交道時，須將柵欄放下並站於
    柵房門口表示號誌正確，待列車確實通過平交道後，始得將柵欄升起，以避免往
    來車輛通過發生危險，而依當時情狀並無不能注意之情形，竟因在柵房內吃飯疏
    未站立柵房門口注意列車是否通過，致誤認南北雙方列車均已通過平交道，而將
    平交道柵欄升起，致乙○○駕駛車號Ｒ四─一五一五號自小客車附載其子邱建中
    （民國八十二年七月九日生）、甲○○（民國八十四年十二月十日生）及友人丙○○通過該平交道時，為北上二五六八車次列車撞及，使乙○○受有頭部外傷、
    左側頭皮擦傷、髖骨及大腿擦傷；邱建中頭部外傷、右上肢外傷；甲○○頭部外
    傷；丙○○左前額擦傷、右側腰部、左側大腿、兩膝蓋等多處瘀傷等傷害。
二、案經乙○○（兼邱建中、甲○○之法定代理人）、丙○○訴由臺灣省鐵路警察局
    第一警務段報請士林地方法院檢察署檢察官偵查起訴。
    理  由
一、右揭事實迭據被告丁○○供承不諱，核與告訴人乙○○、丙○○指訴、證人邱治
    祥、鄭幸地、孟國華證述之情節相符，並有臺灣鐵路管理局平交道事故會勘記錄
    表、刑案現場平面圖、現場照片十二紙、告訴人丙○○之驗傷診斷書、乙○○及
    甲○○暨邱建中之診斷證明書附卷可稽。被告擔任看柵工作，疏未注意尚有列車
    未通過平交道，即將柵欄升起，致發生本次事故，應負過失之責甚明，被告雖辯
    稱發現錯誤後曾至平交道攔阻云云，實不影響其之過失，且其過失行為與告訴人
    等受傷間有相當之因果關係。本案事證已明，被告過失之犯行，堪以認定。
二、被告丁○○係臺灣省鐵路管理局臺北工務段南港向陽路鐵路平交道看柵工，為從
    事業務之人，於執行業務時因過失致人受傷，核其所為，係犯刑法第二百八十四
    條第二項前段之業務過失傷害罪。被告一行為同時致乙○○、邱建中、甲○○、
    丙○○受傷觸犯數罪名，屬想像競合，應從一重處斷。爰審酌被告之疏失嚴重、
    所生危害、肇事後之坦承犯行態度尚佳，但迄未與被害人達成民事和解賠償損害
    等一切情狀，量處如主文所示之刑，並諭知易科罰金折算之標準，以示懲儆。
據上論斷，應依刑事訴訟法第二百九十九條第一項前段，刑法第二百八十四條第二項
前段、第五十五條、第四十一條、罰金罰鍰提高標準條例第一條前段、第二條，判決
如主文。
本案經檢察官李學到庭執行職務。
中      華      民      國      八十九      年      一    月    十一    日
                                臺灣士林地方法院交通法庭
                                    法  官  詹  朝  傑
右正本證明與原本無異。
如不服本判決，應於送達後十日內，向本院提出上訴狀。
                                    書記官  趙  信  義
中      華      民      國      八十九      年      一    月    十四    日
附錄本案論罪科刑法條：
刑法第二百八十四條第二項
從事業務之人，因業務上之過失傷害人者，處一年以下有期徒刑，拘役或一千元以下
罰金，致重傷者，處三年以下有期徒刑、拘役或二千元以下罰金。


司法院資訊處製作；財團法人民間司法改革基金會備份。
